【裁判字號】    95,上易,763
【裁判日期】    950906
【裁判案由】    竊盜
【裁判全文】
臺灣高等法院臺中分院刑事判決         95年度上易字第763號
上  訴  人
即  被  告  丙○○
選任辯護人  張績寶  律師
上  訴  人
即  被  告  乙○○
上列上訴人等因竊盜案件，不服臺灣彰化地方法院九十五年度易
字第一七八號中華民國九十五年四月二十六日第一審判決（起訴
案號：臺灣彰化地方法院檢察署九十五年度偵字第七○五號），
提起上訴，本院判決如下：
    主  文
上訴駁回。
    事  實
一、丙○○、乙○○分別在「峰連工程行」（係台灣電力公司之
    外包商）擔任配線員及收取電線地勤人員之工作。其等二人
    有上開職業，且具有電纜線維修之特殊技術，竟因缺錢花用
    ，即共同基於意圖為自己不法所有之犯意聯絡及行為分擔，
    於民國（下同）九十五年一月十一日晚間九時二十分許，由
    乙○○駕駛車牌號碼為ＣＴ－３９８０號之自用小客車搭載
    丙○○，並攜帶丙○○所有之登桿用安全腰帶一組、棉質手
    套四副，及對人體安全具有危害性、客觀上足供兇器使用之
    鍍鋅螺栓帽十二支、鋼剪一支、鉗子一支，同至彰化縣秀水
    鄉下崙村崙豐巷與民生街一九三巷附近，鎖定路旁編號「南
    港高幹五二之一」至「南港高幹五三之一號」之電線桿後，
    即推由丙○○使用其所攜帶之上開工具，負責爬上電線桿，
    再接續剪斷臺灣電力股份有限公司所有之電纜線（ＰＶＣ材
    質之黑色風雨線），另由乙○○負責在下方接收截斷之電纜
    線，而共同以上開攜帶兇器竊盜之手法，竊取電纜線總計重
    約一百公斤（長度約三百八十三公尺，價值約新臺幣九千五
    百元），並於得手後，將上開電纜線搬運至乙○○所駕駛車
    牌號碼為ＣＴ－３９８０號之自用小客車後行李廂內，欲載
    往他處變賣。嗣至九十五年一月十二日凌晨四時二十分許，
    乙○○駕駛上開車輛搭載丙○○駛經彰化縣秀水鄉下崙村崙
    豐巷與崙港巷口時，因行跡可疑而為警查獲，並起出甫竊得
    之上開電纜線一批，及扣得丙○○所有供其等竊盜使用之登
    桿用安全腰帶一組、棉質手套四副、鍍鋅螺栓帽十二支、鋼
    剪一支與鉗子一支。
二、案經彰化縣警察局鹿港分局移請臺灣彰化地方法院檢察署檢
    察官偵查起訴。
    理  由
一、本案上訴人即被告（以下均簡稱為被告）乙○○並未於本院
    審理期日到庭，惟被告丙○○、乙○○二人之上開犯行，業
    據其等二人於警、偵訊中，及於原審法院審理時，以及在本
    院準備程序中，均為認罪之陳述。被告丙○○在本院審理時
    ，亦坦承伊等確有公訴人所指訴之加重竊盜犯行。就被告二
    人上開所犯，並經證人即台灣電力公司配線服務員游振義在
    警訊陳述明確（上開警訊陳述之證據能力，為被告二人所是
    認，本院審酌該陳述作成時之狀況，認為適當，爰採為證據
    ），且有台灣電力公司之估價單及贓物認領保管單各一紙，
    及拍攝行竊工具、行竊現場、所竊取電纜線之照片共十八張
    、以及被告丙○○行竊使用之登桿用安全腰帶一組、棉質手
    套四副、鍍鋅螺栓帽十二支、鋼剪一支、鉗子一支扣案可證
    。上開鍍鋅螺栓帽、鋼剪及鉗子均為鋼鐵製造，質地堅硬，
    其中之鋼剪及鉗子並可裁剪電纜線，以上行竊工具對人體安
    全均具有危害性，客觀上足供兇器使用，應無疑義。事證明
    確，被告二人之上開犯行均堪認定。
二、核被告二人所為，均係犯刑法第三百二十一條第一項第三款
    之攜帶兇器竊盜罪。就上開犯行之實施，被告丙○○、乙○
    ○二人有犯意聯絡及行為分擔，均為共同正犯。扣案之登桿
    用安全腰帶一組、棉質手套四副、鍍鋅螺栓帽十二支、鋼剪
    一支與鉗子一支，均係被告丙○○所有並供犯罪使用之物，
    應依刑法第三十八條第一項第二款之規定宣告沒收。
三、原審判決以被告二人之上開犯罪事證已甚明確而堪認定，乃
    審酌被告二人雖無前科，且始終坦承犯行，犯後態度尚屬良
    好，惟其等竊取電纜線之數量不少，導致台灣電力公司無法
    正常供電，對於仰賴此一電力供應之居民、商家影響甚鉅，
    所為除造成台灣電力公司之財產損失外，並因此造成電力用
    戶之停電損失，其危害尚非可謂輕微等一切犯罪情狀，並依
    據刑事訴訟法第二百七十三條之一第一項、第二百九十九條
    第一項前段、第三百十條之二、第四百五十四條第一項，刑
    法第二十八條、第三百二十一條第一項第三款、第三十八條
    第一項第二款等規定，判處被告二人各有期徒刑九月，並將
    扣案之登桿用安全腰帶一組、棉質手套四副、鍍鋅螺栓帽十
    二支、鋼剪一支與鉗子一支均宣告沒收，其認事用法均無不
    合，量刑亦無過重之情事。被告二人本即有正當職業，詎仍
    使用職業上之電纜線維修特殊技術而犯罪，其等上訴意旨或
    指摘原審量刑過重，或以家境不佳已謀得他職等情詞，上訴
    指摘原審判決量刑過重，或求為緩刑之宣告，其等二人之上
    訴均無理由，均應駁回。
四、被告乙○○經本院合法傳喚，無正當理由而未於本院審理期
    日到庭，爰不待其陳述逕行判決。
五、據上論斷，應依刑事訴訟法第三百六十八條、第三百七十一
    條，判決如主文。
本案經檢察官甲○○到庭執行職務。
中    華    民    國    95    年    9     月    6     日
              刑事第三庭  審判長法  官  王  增  瑜
                                法  官  胡  忠  文
                                法  官  廖  柏  基
上列正本證明與原本無異。
不得上訴。
                                書記官  王  麗  英
中    華    民    國    95    年    9     月    7     日
附錄本案論罪科刑法條全文：
刑法第三百二十一條第一項第三款：
犯竊盜罪而有左列情形之一者，處六月以上、五年以下有期徒刑
：
三  攜帶兇器而犯之者。
                                                      Ｒ


司法院資訊處製作；財團法人民間司法改革基金會備份。
